臺灣新北地方法院刑事判決
111年度簡字第2716號
公  訴  人  臺灣新北地方檢察署檢察官
被      告  方克農


上列被告因傷害案件，經檢察官提起公訴（110年度偵字第44118
號），本院受理後（111年度訴字第609號），因被告自白犯罪，
本院裁定認宜以簡易判決處刑，經本院合議庭裁定由受命法官獨
任逕以簡易判決處刑，並判決如下：
    主  文
方克農犯傷害罪，處罰金新臺幣壹萬元，如易服勞役，以新臺幣
壹仟元折算壹日。
    事實及理由
一、本件犯罪事實、證據及應適用法條，除證據部分補充「被告
    於本院準備程序時之自白」、「本院111年7月7日勘驗筆錄
    及附圖」外，其餘均引用如附件起訴書之記載。
二、爰審酌被告與告訴人因處理告訴人配偶家暴事宜而發生糾紛
    ，未思理性解決而與被告發生肢體衝突，行為魯莽，殊有不
    該，惟審之被告於本院準備程序供稱：當初告訴人配偶向我
    表示其遭家暴而求助於我，我遂帶其至警局報案才惹上此麻
    煩等語（見本院111年度訴字第609號卷第44頁），而告訴人
    配偶於案發前五日因遭被告家暴而至警局報案乙情，亦經本
    案函詢新北市政府警察局蘆洲分局延平派出所確認無訛，有
    該派出所陳報之家庭暴力通報單、筆錄等件在卷可佐，告訴
    人對其係因此事而至被告所屬公司乙情，亦未爭執，可見本
    案起因乃係源於告訴人因其與配偶之糾紛而主動前往被告所
    屬公司，因而與被告發生口角爭執，顯見本案事出有因，且
    考量被告於本院準備程序時終能坦承犯行，復衡告訴人所受
    傷害之情形尚屬輕微、暫時，而未留下永久傷害以及被告上
    開犯罪之動機、目的、手段，以及其自述國中畢業之智識程
    度、從事鋁製業、每月收入約新臺幣10萬元、需扶養小孩、
    父母之家庭經濟狀況（見本院111年度訴字第609號卷第47頁
    ）等一切情狀，量處如主文所示之刑，並諭知易服勞役之折
    算標準。
三、據上論斷，應依刑事訴訟第449 條第2 項、第3 項、第454
    條第2 項，逕以簡易判決處刑如主文（本案採判決精簡原則
    ，僅引述程序法條）。
四、如不服本判決，應於判決送達後20日內，向本庭提出上訴狀
    ，上訴於本院第二審合議庭（須附繕本）。
中　　華　　民　　國　　111 　年　　8 　　月　　26　　日
                  刑事第十三庭   法  官     陳幽蘭
上列正本證明與原本無異。
如不服本判決，應於送達後20日內敘明上訴理由，向本院提出上
訴狀，上訴於本院第二審合議庭 (應附繕本) 。其未敘述上訴理
由者，應於上訴期間屆滿後20日內向本院補提理由書「切勿逕送
上級法院」。
                               書記官     陳冠云
中　　華　　民　　國　　111 　年　　8 　　月　　26　　日
附錄本案論罪科刑法條全文： 
中華民國刑法第277條
傷害人之身體或健康者，處 5 年以下有期徒刑、拘役或 50 萬
元以下罰金。
犯前項之罪，因而致人於死者，處無期徒刑或 7 年以上有期徒
刑；致重傷者，處 3 年以上 10 年以下有期徒刑。

臺灣新北地方檢察署檢察官起訴書
                                    110年度偵字第44118號
　　被　　　告　方克農　男　43歲（民國00年00月00日生）
　　　　　　　　　　　　住新北市○○區○○路000○0號4樓
　　　　　　　　　　　　國民身分證統一編號：Z000000000號
上列被告因傷害案件，已經偵查終結，認應提起公訴，茲將犯罪
事實及證據並所犯法條分敘如下：
　　　　犯罪事實
一、方克農為黃昭銘配偶之同事，因故對黃昭銘心生不滿，竟基
    於傷害之犯意，於民國110年7月29日16時35分許，在新北市
    ○○區○○路000巷00弄00○0號，徒手推擠並抓向黃昭銘胸口，
    致黃昭銘受有胸口擦抓傷之傷害。
二、案經黃昭銘訴由新北市政府警察局蘆洲分局報告偵辦。
　　　　證據並所犯法條
一、證據清單及待證事實
編號 證據名稱 待證事實 1 被告方克農於警詢及偵查中之供述 證明被告方克農有於上揭時間、地點與告訴人黃昭銘起爭執，並徒手推向告訴人之事實。 2 證人即同案被告湯文明於警詢及偵查中之證述 證明被告有徒手推向告訴人，致告訴人向後退之事實。 3 證人即告訴人黃昭銘於警詢及偵查中之證述 證明被告有於上揭時間、地點推擠並抓向告訴人胸口之事實。 4 監視器檔案光碟1片及截圖照片1份 證明被告有於上揭時間、地點徒手推向告訴人胸口，致告訴人向後退等事實。 5 新光醫療財團法人新光吳火獅紀念醫院110年7月29日診斷證明書1份 證明告訴人受有胸口擦抓傷之傷害之事實。 
二、核被告方克農所為，係犯刑法第277條第1項之傷害罪嫌。
三、告訴及報告意旨另認被告於上揭時間、地點對告訴人恫稱「
    槍把我拿出來」等語，另涉犯刑法第305條恐嚇危害安全罪
    嫌。惟此部分犯行，業據被告所否認，證人即同案被告湯文
    明亦證稱：伊沒有聽到方克農說上開內容等語，另本案監視
    器檔案僅有影像，並未攝得聲音，是此部分犯行，除告訴人
    黃昭銘之單一指訴外，並無其他積極證據可佐，尚難逕對被
    告以該罪相繩。然此部分若成立犯罪，因與前揭起訴之傷害
    罪嫌具有想像競合犯之裁判上一罪關係，應為起訴效力所及
    ，爰不另為不起訴處分，併予敘明。
四、依刑事訴訟法第251條第1項提起公訴。
  　此　致
臺灣新北地方法院
中　　華　　民　　國　 110　　年　　12　　月　　21　　日
　　　　　　　　　　　　　    檢　察　官  林郁璇
本件正本證明與原本無異
中　　華　　民　　國　 111 　 年　　1 　　月　　26　　日
                              書　記　官  林佩芸
附錄本案所犯法條全文
中華民國刑法第277條
傷害人之身體或健康者，處 5 年以下有期徒刑、拘役或 50 萬
元以下罰金。
犯前項之罪，因而致人於死者，處無期徒刑或 7 年以上有期徒
刑；致重傷者，處 3 年以上 10 年以下有期徒刑。